臺灣士林地方法院交通事件裁定　　　 100年度交聲字第1010號
原處分機關　臺北市交通事件裁決所
異　議　人
即受處分人　黃麗華
上列異議人即受處分人因違反道路交通管理處罰條例事件，對於
臺北市交通事件裁決所中華民國100 年10月4 日北市裁催字第裁
22－IA0000000 號裁決書所為之處分，聲明異議，本院裁定如下
：
    主  文
原處分撤銷。
黃麗華汽車行駛於快速公路，行車速度超過規定之最高速限未滿
二十公里，處罰緩新臺幣仟元，並計違規點數壹點。
    理  由
一、原處分意旨略以：異議人即受處分人黃麗華所有車牌號碼CP
    －5523號自用小客車，於民國100 年5 月22日下午2 時51分
    許，行經台61線西濱快速公路北上168.8 公里處，依規定時
    速不得超過80公里，卻達每小時93公里，經原舉發單位彰化
    縣政府警察局交通隊依據移動式雷達測速儀測速照相設備所
    採證之照片，掣單逕行舉發「超速13公里」，異議人未於應
    到案日期100 年7 月2 日前到案，由原處分機關臺北市交通
    事件裁決所依道路交通管理處罰條例第33條第1 項第1 款、
    第63條漏列第1 項第1 款及違反道路交通管理事件統一裁罰
    基準及處理細則等規定，裁處異議人罰鍰新臺幣（下同）4,
    500元，並記違規點數1 點。
二、聲明異議意旨略以：伊未收到舉發通知單，本車駕駛於上述
    舉發道路上確依速限行駛，偶有超車，也不會超過該道路速
    限的百分之10等語。
三、按汽車行駛於高速公路、快速公路或設站管制之道路，不遵
    使用限制、禁止、行車管制及管理事項之管制規則而有下列
    行為者，處汽車駕駛人新臺幣（下同）三千元以上六千元以
    下罰鍰：一、行車速度超過規定之最高速限或低於規定之最
    低速限；並應記違規點數1 點，道路交通管理處罰條例第33
    條第1 項第1 款、第63條第1 項第1 款定有明文。又，汽車
    駕駛人形車速度超過規定之最高速限，當場不能或不宜攔截
    掣單舉發，經以科學儀器取得證據資料證明其行為違規者，
    得以汽車所有人為被通知人掣單舉發，此觀道路交通管理處
    罰條例第7 條之2 第1 項、第2 項規定即明。再，違反道路
    交通管理事件統一裁罰基準即處理細則第5 條規定，處理違
    反道路交通管理事件，有關文書送達之程序，依行政程序法
    之規定。而送達，於應受送達人之住居所、事務所或營業所
    為之，行政程序法第72條第1 項前段亦定有明文。
四、經查：
  (一)異議人所有前揭車輛確有於上開時間行經前揭地點之事實，
    業據異議人於書狀坦認不諱（見本院卷第6 頁），並有採證
    照片1 張在卷可稽（見本院卷第6 頁）；施測之移動式雷達
    測速照相設備，實通過經濟部標準檢驗局國家標準檢驗合格
    ，領有檢定合格證書，具有高度準確性，亦經彰化縣政府警
    察局100 年10月24日彰警交字第1000078729號函敘甚明，並
    有經濟部標準鑑驗局雷達測速儀檢定合格證書1 紙存卷足憑
    （見本院卷第12、14頁），本件違規事實明確。另本件拍照
    採證地點為台61線西濱快速公路北上168.8 公里處，而前方
    420 公尺道路右側即豎有「前有測速照相」之標示（見本院
    卷第21頁照片），按諸道路交通管理處罰條例第7 條之2第3
    項規定「採用固定式或非固定式科學儀器取得證據資料或證
    明者，於一般道路須至少於100 公尺，高速公路、快速道路
    須至少於300 公尺前，明顯標示之」，並無不合，併此敘明
    。
  (二)又異議人之戶籍地係「住臺北市○○區○○路32號2 樓」，
    有卷附異議人個人戶籍資料查詢結果1 紙可按（見本院卷第
    17頁），與聲明異議狀載之異議人住所同（見本院卷第3 頁
    ）；按處理違反道路交通管理事件，有關文書送達之程序，
    依行政程序法之規定，違反道路交通管理事件統一裁罰基準
    及處理細則第5 條定有明文。又依行政程序法第72第1 項、
    第73條第1 項及第74條第1 項、第2 項之規定，送達，於應
    受送達人之住居所、事務所或營業所為之；於應送達處所不
    獲會晤應受送達人時，得將文書付與有辨別事理能力之同居
    人、受僱人或應送達處所之接收郵件人員；送達不能依前二
    條規定為之者，得將文書寄存送達地之地方自治或警察機關
    ，並作送達通知書兩份，一份黏貼於應受送達人住居所、事
    務所、營業所或其就業處所門首，另一份交由鄰居轉交或置
    於該送達處所信箱或其他適當位置，以為送達；前項情形，
    如係以郵務人員為送達人者，得將文書寄存於附近之郵政機
    關。而依行政程序法第74條第1 項之寄存送達，係以寄存之
    日起即為送達生效之日，而交通監理機關裁決之送達，自應
    依行政程序法第74條規定，以寄存送達當日即生送達效力（
    臺灣高等法院暨所屬法院97年法律座談會刑事類提案第42號
    及第43號法律問題研討結果、司法院大法官釋字第667 號解
    釋意旨參照）。則本件舉發通知單既經原舉發單位以郵務方
    式，依法於100 年7 月5 日寄存送達於異議人住所附近之內
    湖碧湖郵局，有彰化縣政府警察局交通隊送達證書1 紙存卷
    可按（見本院卷第13頁），已合法送達而生舉發之效力。
  (三)惟按違反道路交通管理事件統一裁罰基準及處理細則第48條
    第1 項規定：「違反道路交通管理事件，行為人認為舉發之
    事實與違規情形相符者，得於接獲通知單後，親自或委託他
    人持該通知單，不經裁決向指定之處所，逕依裁罰基準執行
    並繳納罰鍰結案」。則行為人違規後，既得持通知單逕行繳
    納罰鍰，且所應納罰鍰數額復有輕重之分，為保障違規人免
    受最重罰額，於違規經舉發後，舉發機關自應即將通知單送
    達或交付，俾違規人得自動繳納罰鍰，或到案聽後裁決以法
    定最低罰額結案。又按交通法庭認為聲明異議有理由或聲明
    異議雖無理由而原處分不當或違法者，應以裁定將原處分經
    聲明異議部分撤銷，並自為裁定，道路交通事件處理辦法第
    19條前段定有明文。本件舉發通知單於100 年7 月5 日始合
    法送達，而舉發通知單上所載應到案日期為「100 年7 月2
    日」，異議人自無從依該舉發通知單於100 年7 月2 日應到
    案日期前自動繳納最低額罰鍰，或依限到案聽候裁決並陳述
    意見，是異議人逾期到案自屬不可歸責，原處分機關以此逕
    行裁處較高罰額之處分，難認適法。衡以異議人於100 年10
    月7 日收受本件裁決書後，即於同年月18日向原處分機關為
    不服之陳述，已如前述，應認尚未逾越到案期限，依違反道
    路交通管理事件統一裁罰基準表規定，應裁處異議人表定最
    低額之罰鍰，並記違規點數。
五、綜上所述，本件異議人違規事實明確，聲明異議並無理由，
    惟原處分既有如上不當之處，自無可維持，應由本院予以撤
    銷，並依道路交通管理處罰條例第33條第1 項第1 款、第63
    條第1 項第1 款及違反道路交通管理事件統一裁罰基準表規
    定，自為裁定如主文第2 項所示，以資適法。
據上論斷，應依道路交通管理處罰條例第87條第2 項，道路交通
事件處理辦法第19條前段，裁定如主文。
中    華    民    國    100  年    11    月    30    日
                  交通法庭法  官  蘇琬能
以上正本證明與原本無異。
如不服本裁定應於送達後5日內向本院提出抗告狀。
                          書記官  張馨尹
中    華    民    國   100    年    12    月    6     日